臺灣花蓮地方法院刑事判決　　　　　　　　　　　　　九十一年度簡上字第一七號
　　上　訴　人　臺灣花蓮地方法院檢察署檢察官
　　上　訴　人　乙○○
　　即　被　告
右列上訴人因被告違反家庭暴力防治法案件，不服本院花蓮簡易庭中華民國九十一年
三月二十六日九十年度花簡字第四一二號之第一審判決（聲請簡易處刑案號為九十年
度偵字第二七二六號），提起上訴，本院管轄之第二審合議庭判決如左：
    主  文
原判決撤銷。
乙○○連續違反法院所為之禁止實施家庭暴力行為之通常保護令裁定，處有期徒刑陸
月，如易科罰金，以參佰元折算壹日。
    事  實
一、乙○○與甲○○為配偶關係，二人間具有家庭暴力防治法第三條第一款之家庭成
    員關係。乙○○基於傷害人身體之概括犯意，於民國九十年九月十五日上午某時
    ，在花蓮市○○街一六號住處，徒手毆打甲○○，致其受有左背部挫傷瘀血長二
    公分、寬二公分之傷害。嗣於同年九月十八日，經本院依家庭暴力防治法第十三
    條第二項規定，以九十年度家護字第九三號民事通常保護令裁定不得對甲○○實
    施身體或精神上不法侵害之行為，竟於同年十月三日十二時五十分許，在上該住
    處內辱罵甲○○「幹你娘」之穢語，並徒手予以毆打，致其受有左上臂挫傷並局
    部刮傷與腫痛一乘三公分共三處。嗣於同年十一月二十日凌晨某時，在上址，再
    度以上開三字經辱罵甲○○。復於同年十二月五日某時，在上該住處，出言「我
    要給你死」等語恐嚇甲○○，致其心生畏懼，致生危害於安全，嗣對其辱罵「幹
    你娘、老雞巴」之穢語，並徒手毆打曾女，致其受有頭頂皮瘀腫、左背瘀傷八乘
    十一公分之傷害，對甲○○實施身體或精神上不法之侵害，違反法院所為通常保
    護令裁定。
二、案經甲○○訴由花蓮縣警察局花蓮分局報告台灣花蓮地方法院檢察署檢察官偵查
    後聲請簡易判決處刑。
    理  由
一、訊據被告乙○○僅坦承於九十年十月三日、十一月二十日、十二月五日對其妻甲
    ○○辱罵三字經，其餘犯行均矢口否認，辯稱：並未毆打及恐嚇甲○○云云，然
    查，被告上開犯行，業據告訴人甲○○指訴歷歷，又被告於警訊、偵查及原審中
    對其於九十年十月三日辱罵並與告訴人發生拉扯，致其受傷等情，坦白承認（見
    警卷第十八頁、九十年度偵字第二七二六號卷第八頁背面、原審卷第十四頁），
    另於本院調查時，被告對其於同年十二月五日恐嚇告訴人之事實，亦當庭表示沒
    有意見（見本院卷第三七頁），此外，並有診斷證明書共三份（九十年九月十五
    日、十月三日、十二月五日應診）、錄音帶譯文二份，本院九十年度家護字第九
    三號通常保護令、花蓮縣警察局花蓮分局保護令執行紀錄表各一份、照片二張在
    卷可參，顯見告訴人之指訴並非子虛，證據價值極高，應可採信，是以，被告另
    於九十年九月十五日毆打告訴人之事實亦可採認。被告雖於本院審理中全然否認
    有毆打、恐嚇告訴人之犯行，僅屬狡辯之詞，不足採信。本件事證明確，被告犯
    行洵堪認定。
二、核被告所為，係犯家庭暴力防治法第五十條第一款之違反保護令罪、刑法第二百
    七十七條第一項之普通傷害罪、第三百零五條之恐嚇罪。其中於九十年九月十五
    日犯傷害罪，於九十年十月三日係以一傷害行為，同時違反保護令罪及犯傷害罪
    ，九十年十一月二十日犯違反保護令罪，而九十年十二月五日係以恐嚇、傷害行
    為同時犯違反保護令罪、恐嚇罪及傷害罪。其先後三次傷害及三次違反保護令之
    犯行，均時間緊接，罪名與構成要件相同，顯係均基於概括犯意而為，均依連續
    犯規定論以一罪，並分別加重其刑。被告多次觸犯構成要件不相同之罪名，為想
    像競合犯，應從一重之違反保護令罪處斷。又檢察官雖僅就被告十月三日犯行以
    違反保護令罪聲請簡易判決處刑，惟被告毆打告訴人之傷害罪部分，已據甲○○
    在警訊時提出告訴，且聲請簡易處刑書之犯罪事實亦有記載，並與前開判罪之違
    反保護令犯行，有想像競合犯之裁判上一罪關係，且被告九十年九月十五日之傷
    害犯行、十一月二十日之違反保護令犯行亦與檢察官聲請簡易處刑所載之犯罪事
    實有上開裁判上一罪之關係，且已函請併原審法院審理，而九十年十二月五日之
    犯行亦經公訴人認與已聲請簡易處刑之十月三日犯行有連續犯之裁判上一罪關係
    ，以原審漏未審及提起上訴，均為原聲請處刑效力所及，本院亦得予以審酌。查
    原審法院認被告連續違反法院所為之禁止實施家庭暴力行為之通常保護令裁定，
    處拘役五十日，固非無見，然該判決就被告論罪科刑之適用法條因漏未論及刑法
    第二百七十七條第一項之傷害罪，以致就檢察官聲請併案審理被告九十年九月十
    五日之傷害犯行，以非聲請簡易處刑效力所及而漏未審理，已有違誤，嗣檢察官
    以原審法院未及就被告九十年十二月五日之犯行予以審酌為由，提起上訴，本院
    認被告犯行實屬明確，已如前述，被告否認犯行提起上訴為無理由，而上訴人即
    檢察官之上訴意旨執此指摘原判決不當，為有理由。且原審判決有上述違誤，故
    本院應就原審判決撤銷改判。爰審酌被告於本院審理通常保護令期間不知警惕，
    毆打告訴人，於保護令核發後，更藐視保護令之內容，連續毆打、辱罵告訴人並
    予以恐嚇，被告因外遇違失在先，竟不知匡正言行，盡力彌補告訴人幾近面臨失
    婚之傷痛，反無端以惡劣之言詞及有形之暴力行為無情對待告訴人，致告訴人身
    心受創，且犯罪後矯飾其詞，態度不佳等一切情狀，量處如主文所示之刑，並諭
    知易科罰金之折算標準。
據上論斷，應依刑事訴訟法第四百五十五條之一第三項、第三百六十九條第一項前段
、第三百六十四條、第二百九十九條第一項前段，家庭暴力防治法第五十條第一款，
刑法第十一條前段、第五十六條、第二百七十七條第一項、第三百零五條、第五十五
條前段、第四十一條第一項前段，罰金罰鍰提高標準條例第一條前段、第二條，判決
如主文。
本案經檢察官黃冠運到庭執行職務
中      華      民      國    九十一    年      九  月     十九     日
                              臺灣花蓮地方法院刑事庭
                                  審判長法官  陳淑媛
                                        法官  鄭光婷
                                        法官  鄭培麗
右正本證明與原本無異。
本件不得上訴。
                                  法院書記官
中      華      民      國    九十一    年      九      月     二十     日
附錄本判決論罪之法律條文：
家庭暴力防治法第五十條第二款：
違反法院依第十三條、第十五條所為之下列裁定者，為本法所稱之違反保護令罪，處
三年以下有期徒刑、拘役或科或併科新臺幣十萬元以下罰金。
一、禁止實施家庭暴力行為。
二、禁止直接或間接騷擾、接觸、通話或其他連絡行為。
三、命遷出住居所。
四、遠離住居所、工作場所、學校或其他特定場所。
五、命完成加害人處遇計劃：戒癮治療、精神治療、心理輔導或其他治療、輔導。
刑法第二百七十七條第一項：
傷害人之身體或健康者，處三年以下有期徒刑，拘役或一千元以下罰金。
犯前項之罪，因而致人於死者，處無期徒刑或七年以上有期徒刑，致重傷者，處三年
以上、十年以下有期徒刑。
刑法第三百零五條：
以加害生命、身體、自由、名譽、財產之事恐嚇他人，致生危害於安全者，處二年以
下有期徒刑、拘役或三百元以下罰金。
